臺灣高等法院民事裁定
111年度抗字第1242號
抗  告  人  黃阿月  


上列抗告人因與相對人龐雅文間確定訴訟費用額事件，對於中華
民國111年8月5日臺灣士林地方法院111年度事聲字第34號所為裁
定提起抗告，本院裁定如下： 
    主  文
抗告駁回。
抗告費用由抗告人負擔。
    理  由
一、抗告人異議及抗告意旨略以：伊合法使用坐落臺北市○○區○○
    段○○段00000地號土地（下稱系爭土地），且有繳納房屋稅
    及空地稅，法院未加以審酌即判命伊應將如臺北市中山地政
    事務所（下稱中山地政）民國109年8月7日內湖土字第04460
    0號複丈成果圖（下稱附圖）所示編號A、B、C1、D1部分（
    面積39.89平方公尺），其上之地上物拆除，損及伊權益。
    又相對人於兩造間另案回復原狀等事件（案列：原法院108
    年度湖簡字第1108號、109年度簡上字第76號）係敗訴者，
    相對人亦未提出其為債權人之證明，其無權請求訴訟費用。
    原法院司法事務官以111年度司聲字第137號裁定命伊應賠償
    相對人訴訟費用新臺幣（下同）7萬9,345元本息（下稱原處
    分），原裁定維持原處分駁回伊之異議，自有違誤，應予廢
    棄等語。
二、按法院未於訴訟費用之裁判確定其費用額者，第一審受訴法
    院於該裁判有執行力後，應依聲請並得依職權以裁定確定之
    。依此裁定所確定之訴訟費用額，應於裁定送達之翌日起，
    加給按法定利率計算之利息，民事訴訟法第91條第1項、第3
    項分別定有明文。而訴訟費用之範圍，除裁判費外，尚包括
    民事訴訟法第77條之23至第77條之25所規定之費用在內。又
    確定訴訟費用額之程序，僅在審究有求償權之一造當事人所
    開列之費用項目，及其提出支付費用之計算書等證據，是否
    屬於訴訟費用之範圍，以確定應負擔訴訟費用之他造當事人
    所應賠償其訴訟費用之數額，並非就權利存在與否為確定；
    有關訴訟費用負擔之主體、負擔比例等悉依命負擔訴訟費用
    之裁判定之，於確定訴訟費用額之程序中，無從更為不同之
    酌定（最高法院104年度台抗字第938號裁定意旨參照）。
三、經查：
　㈠相對人向抗告人起訴請求回復原狀等事件（下稱本案訴訟）
    ，經原法院109年度重訴字第268號判決相對人一部勝訴、一
    部敗訴，並諭知「訴訟費用由被告（即抗告人）負擔百分之
    九十五，餘由原告（即相對人）負擔。」，抗告人不服，提
    起上訴，經本院110年度重上字第388號判決駁回其上訴，抗
    告人不服，提起第三審上訴，經最高法院111年度台上字第4
    50號以抗告人逾期未補繳裁判費及補正委任律師為訴訟代理
    人之委任狀為由裁定駁回確定，有本案訴訟歷審裁判附卷可
    參（見原法院111年度司聲字第137號卷《下稱原處分卷》第16
    -30頁），故本案訴訟第一審訴訟費用應由抗告人負擔百分
    之95，相對人負擔百分之5，第二、三審訴訟費用均由抗告
    人負擔甚明。
　㈡又本案訴訟訴訟標的價額為658萬1,850元（見本院卷第65頁
    ），應徵第一審裁判費6萬6,241元，第二、三審裁判費9萬9
    ,361元，且為確定抗告人占用系爭土地之位置、面積及範圍
    ，經原法院囑託中山地政予以測量，中山地政依囑託測量並
    繪製土地複丈成果圖，應徵規費1萬7,280元，第一審裁判費
    及測量規費均已由相對人預納，第二審裁判費則由抗告人預
    納，第三審裁判費未據抗告人繳納等情，有中山地政109年9
    月25日北市中地測字第1097019561號函、收據等件可按（見
    原處分卷第10-14、192頁），並據本院依職權調取本案訴訟
    電子卷證審認無訛，是原法院司法事務官據此認本案訴訟第
    一審訴訟費用為8萬3,521元（計算式：66,241＋17,280＝83,5
    21），抗告人應負擔百分之95，故抗告人應賠償相對人訴訟
    費用數額為7萬9,345元（計算式：83,521×95％＝79,345，小
    數點以下四捨五入）及加計法定遲延利息，核無違誤。至抗
    告人主張本案訴訟判決認定有誤、相對人無權請求賠償訴訟
    費用云云，均屬實體法律關係之爭執，且本案訴訟關於兩造
    訴訟費用之負擔及比例，應依上開確定判決主文定之，揆諸
    前揭說明，並非本件確定訴訟費用額程序所得審究，抗告人
    主張不應由其負擔本案訴訟訴訟費用云云，洵屬無據。
四、綜上所述，原處分確定抗告人應負擔之訴訟費用額為7萬9,3
    45元，並命加給自該裁定送達抗告人之翌日起至清償日止按
    年息百分之5計算之利息，核無不合，原裁定駁回抗告人之
    異議，亦無違誤。抗告意旨仍執前詞，指摘原處分及原裁定
    不當，聲明廢棄，為無理由，應予駁回。　
五、據上論結，本件抗告為無理由，爰裁定如主文。
中　　華　　民　　國　　111 　年　　10　　月　　31　　日
                  民事第二十二庭
                      審判長法  官  張靜女
                            法  官  范明達
                            法  官  葉珊谷
正本係照原本作成。
本裁定除以適用法規顯有錯誤為理由外，不得再抗告。如提起再
抗告，應於收受送達後10日內委任律師為代理人向本院提出再抗
告狀。並繳納再抗告費新臺幣１千元。
中　　華　　民　　國　　111 　年　　10　　月　　31　　日
　　　　　　　　　　　　　
　　　　　　　　　　　　　  書記官  陳玉敏